臺灣嘉義地方法院刑事判決　　　　　　　　　　　　九十三年度交簡上字第四三號
　　上　訴　人
　　即　被　告　乙○○
右列上訴人因過失傷害案件，不服本院朴子簡易庭中華民國九十三年四月二十日九十
三年度朴交簡字第二六號第一審判決（聲請簡易判決處刑案號：臺灣嘉義地方法院檢
察署九十三年度偵字第一九七七號），提起上訴，本院管轄之第二審合議庭判決如左
：
    主  文
原判決撤銷。
乙○○因過失傷害人，處拘役拾日，如易科罰金以佰元折算壹日。緩刑貳年。
    事  實
一、乙○○於民國九十二年六月二十二日下午三時二十五分許，駕駛車牌號碼Ｃ四─
    八六五八號自用小客車，沿嘉義縣東石鄉鄉，由西往東行駛，途經該
    鄉道○○道）與聯絡嘉一六八縣道與一五七號縣道之村里聯絡道交岔路口（位於
    嘉義縣東石鄉○○路段，為支線道）時，本應注意汽車駕駛人行經無號誌交岔路
    口，應減速慢行，作隨時停車之準備，而依當時狀況，又無不能注意之情事，竟
    疏於注意遵守上開規定，貿然駛入該交岔路口，適有甲○○駕駛車牌號碼九Ｋ─
    ０二一五號自小客車，沿上開村里聯絡道之支線道由北往南行駛經上述交岔路口
    ，亦疏未注意遵守車輛行經無號誌、無交通警察指揮之交岔路口時，支線道車應
    讓幹線道車先行之規定，未暫停讓在幹線道行駛之乙○○前開自小客車先行，貿
    然通過該交岔路口，二車因而發生碰撞，甲○○因而受有頭部外傷合併前額多處
    撕裂傷及擦傷之傷害。乙○○於肇事後，在有偵查權機關發覺犯行前，向到場處
    理之嘉義縣警察局朴子分局巡佐丙○○自首即陳稱其為肇事者及肇事經過，並願
    接受裁判。
二、案經甲○○訴由臺灣嘉義地方法院檢察署檢察官偵查後聲請簡易判決處刑。
    理  由
一、訊據被告即上訴人乙○○對於右揭過失傷害犯行，供承不諱，核與證人丙○○與
    甲○○（即告訴人）證述指訴之情節大致相符，並有道路交通事故現場圖、道路
    交通事故調查報告表（一）、（二），及現場照片六張、行政院衛生署朴子醫院
    診斷證明書一紙附卷可稽。又被告駕車所行駛之路線為嘉十四線鄉道○○○○道
    ，並非警繪現場圖所示之洲仔路；告訴人駕車所行駛之道路為聯絡嘉一六八號縣
    道與一五七號縣道之村里聯絡道，屬支線道，並非警繪現場圖所示之嘉四線等情
    ，亦經本院會同相關人員至現場勘驗屬實，除製有勘驗筆錄一份及照片四張附卷
    可參外，並有嘉義縣交通局九十三年八月二十八日嘉縣交管字第０九三００一０
    ０三０號函、嘉義縣東石鄉公所九十三年八月二十七日嘉東鄉建字第０九三００
    ０七六九六號函各一份附卷可查（見本院卷第四０至四三頁、第五四至五七頁）
    。
    按車輛行經無號誌交岔路口，應減速慢行，作隨時停車之準備，此道路交通安全
    規則第九十三條第一項第三款定有明文。被告於前揭時、地駕車，本應注意遵守
    上開規定，且依當時路天候晴、日間自然光線、路面乾燥、無障礙物、無缺陷，
    視線良好，有道路交通事故調查報告表一份在卷可查，又無不能注意之情形，被
    告竟疏未遵守上開規定，貿然通過該交岔路口，以致肇事，致告訴人受有前開傷
    害，自有過失。雖告訴人亦行經無號誌、無交通警察指揮之交岔路口，亦疏未注
    意讓行駛於幹道之被告自小客車先行，而與有過失，且為主要過失，惟被告仍難
    辭其過失之責。被告之過失駕駛行為，與告訴人所受之傷害間，具有相當因果關
    係，本件事證明確，被告過失傷害犯行堪以認定。
二、核被告所為係犯刑法第二百八十四條第一項前段之過失傷害罪。另被告於肇事後
    ，在有偵查權機關發覺犯行前，向到場處理之嘉義縣警察局朴子分局巡佐丙○○
    自首即陳稱其為肇事者及肇事經過，並願接受裁判，此有證人丙○○所立道路交
    通事故對方當事人資料影本一份在卷可查（見偵查卷第一二頁），核與自首之要
    件相符，應依刑法第六十二條前段規定減輕其刑。原審依刑事訴訟法第四百四十
    九條第一項、第四百五十四條第二項，刑法第二百八十四條第一項前段、第六十
    二條前段、第四十一條第一項前段，罰金罰鍰提高標準條例第一條前段、第二條
    ，逕以簡易判決判處被告拘役五十日，如易科罰金以三百元折算一日，固非無見
    ，惟原審誤認被告所行駛者為洲仔路，屬支線道，告訴人所行駛者為嘉四線，屬
    幹線道，因而認被告有支線道車未讓幹線道車先行之過失，然如前所述，被告所
    行駛者應為嘉十四線，屬幹線道，告訴人所行駛者為村里聯絡道，屬支線道，故
    被告據此指摘原判決不當，提起上訴，應有理由，自應由本院將原判決撤銷改判
    。爰審酌被告對於本件車禍應負次要過失，被害人所受之傷害程度不重，被告於
    本院審理時，坦承犯行，態度尚佳等一切情狀，量處如主文所示之刑，並諭知易
    科罰金之折算標準，以資儆懲。另查被告未曾受有期徒刑以上刑之宣告，有臺灣
    嘉義地方法院檢察署刑案資料查註紀錄表、臺灣高等法院被告全國前案紀錄表各
    一份在卷可參，爰審酌被告於原審判決後已與告訴人當庭成立民事和解，獲致告
    訴人之諒解，有本院九十三年九月二日審理筆錄在卷（本院卷第六九頁）足按，
    其坦認犯行，深表悔悟，此次因一時失慮，初罹刑典，經此之偵查審判，當知所
    警惕，信無再犯之虞，本院認為其所宣告之刑，以暫不執行為適當，併予宣告緩
    刑二年，以啟自新。
據上論斷，應依刑事訴訟法第四百五十五條之一第一項、第三項、第三百六十九條第
一項前段、第三百六十四條、第二百九十九條第一項前段，刑法第二百八十四條第一
項前段、第六十二條前段、第四十一條第一項前段、第七十四條第一款，罰金罰鍰提
高標準條例第一項前段、第二條，判決如主文。
本案經檢察官朱介斌到庭執行職務。
中      華      民      國    九十三    年      九      月     十六     日
                              臺灣嘉義地方法院交通法庭
          審判長  法  官  許兆慶
                                        法  官  黃義成
                                        法  官  林坤志
右正本證明與原本無異。
本件不得上訴。
中      華      民      國    九十三    年      九      月     十六     日
                                        書記官  黃意雯
論罪法條：
刑法第二百八十四條第一項
因過失傷害人者，處六月以下有期徒刑、拘役或五百元以下罰金，致重傷者，處一年
以下有期徒刑、拘役或五百元以下罰金。
